臺灣高等法院刑事判決　　　　　　　　　　　　九十一年度上更(二)字第七八四號
　　上　訴　人
　　即　被　告　甲○○
　　選任辯護人　趙國生　律師
右上訴人因偽造文書等案件，不服台灣台北地方法院八十六年度訴字第五四九號，中
華民國八十六年八月二十六日第一審判決（起訴案號：台灣台北地方法院檢察署八十
六年度偵字第三七六九號）提起上訴，判決後經最高法院發回更審，本院判決如左：
    主  文
原判決關於甲○○部分撤銷。
甲○○共同連續行使偽造私文書，足以生損害於他人，處有期徒刑壹年。
扣案如附表一至附表六所示偽造信用卡（含背面偽造之署押），又附表一、附表二、
附表三、附表四（編號二）、附表五、附表六所示特約商店簽帳單上簽名之署押（詳
如附表所示一式二聯或一式三聯）均沒收。
    事  實
一、甲○○僑居香港，因在香港積欠「艾迪」（EDDIE，泰國籍）港幣三萬元借款尚
    未清償，「艾迪」遂向甲○○提議由甲○○以每張港幣三千五百元代價向其購買
    偽造如附表所示偽造信用卡，交由甲○○先後持至台灣消費或邀集在台友人快速
    持偽卡刷卡消費，以詐取財物及不法利益，史雲峰再將詐取之財物攜回香港交由
    「艾迪」變賣，「艾迪」將變賣所得價款其中百分之十作為甲○○之報酬，再以
    此報酬清償其對「艾迪」之借款，甲○○與「艾迪」在香港共同謀議後，由甲○
    ○入境臺灣後與周志青、林文忠、邱文得，共同基於行使偽造文書、詐欺取財或
    詐欺得利之概括犯意聯絡先後為下列行為：
(一)、史雲峰先於八十六年一月二十四日入境前在香港向「艾迪」購得如附表一、二、
    三所示之偽造信用卡後（背面尚未簽名）（真正發卡銀行係La Capiotol Federa
    l Credit Union），於八十六年一月二十四日入境，史雲峰與「艾迪」基於行使
    偽造文書及詐欺取財之概括犯意聯絡，由甲○○於附表一、二所示刷卡時間前，
    先後在附表一、二所示偽造信用卡背面偽簽羅浩然、吳智傑、李家輝之署名而偽
    造羅浩然、吳智傑、李家輝名義之信用卡私文書，而後在如附表一、二所示時間
    向特約商店刷卡購物，每次刷卡後，甲○○均假冒上開持卡名義人，並偽造各該
    名義人之署名於簽帳單上，表示各該名義人確認消費金額之簽帳單私文書後，持
    以行使交付與該特約商店核對，足以生損害於發卡銀行及依約與持卡人交易之特
    約商店確認持卡人身分之正確性及各該名義人之利益，使與信用卡中心簽約之特
    約商店陷於錯誤，詐得如附表一、二所示價值之財物。史雲峰復交付附表三偽造
    信用卡與周志青，並與周志青約定如以該偽造信用卡消費金額超過新台幣（以下
    同）三萬元，甲○○抽頭一萬元，如不足三萬元，則抽取五千元，史雲峰、「艾
    迪」與周志青（周志青部分原審判決確定）共同基於同上之犯意聯絡，由周志青
    於附表三所示刷卡時間前，先在附表三所示偽造信用卡背面偽簽古志傑署名而偽
    造古志傑名義之信用卡私文書，並持該偽造之信用卡在如附表三所示時間、特約
    商店，以同一手法，詐得如附表三所示財物，史雲峰立即於同年一月二十六日離
    台並將詐取之財物交予艾迪變賣依約定方式朋分財物。
(二)、史雲峰在香港向艾迪購得如附表四、五、六所示十張偽造信用卡（背面尚未簽名
    ）（真正發卡銀行應係Billings Federal Credit Union），史雲峰與艾迪基於
    同上謀議為期能快速持偽造信用卡多次刷卡以完成在各特約商店詐取財物或詐得
    不法利益之計畫，由史雲峰於八十六年一月三十一日入境後，經由林文忠介紹邱
    文得、周志清，相約在國道中山高速公路新營交流道旁之麥當勞速食餐廳內認識
    ，並交付周志青、林文忠、邱文得如附表四、五、六所示偽造信用卡（背面均尚
    未簽名），甲○○、周志青、林文忠、邱文得，以二人或三人為壹組，共同基於
    行使偽造文書、詐欺取財或詐欺得利之概括犯意聯絡，分別由周志青於附表四、
    林文忠於附表五、邱文得於附表六刷卡時間前先在如附表四、五、六所示偽造信
    用卡背面偽簽陳志文、李輝、劉德樂、譚安署名而偽造以陳志文、李輝、劉德樂
    、譚安名義之信用卡私文書，周志青則帶同不知情之黃仙助及章紅雨三人，於附
    表四（編號二）所示時間，前往所示之地點洗三溫暖持該偽造信用卡刷卡詐取免
    付消費額之不法利益後將該信用卡交予不知情之章紅雨持有，周志青自行持有預
    備供刷卡使用如附表四（編號三、四、五、六、七）偽造之信用卡；史雲峰、林
    文忠及邱文得三人壹組，由林文忠持偽造如附表五所示之信用卡、邱文得持偽造
    如附表六所示信用卡，在所示附表六之時間、特約商店，以同一手法，詐取如附
    表五、六所示之物，並將詐得如附表五、附表六（編號一至五）所示財物交予史
    雲峰，並於附表六編號六所示前往所示時之地點洗三溫暖，並持該偽造信用卡
    刷卡詐取洗三溫暖服務之不法利益。
三、嗣於八十六年二月一日下午二時許，周志青、黃仙助及章紅雨在台北市○○○路
    、民生東路口，為台北市政府警察局保安大隊員警臨檢時，當場於周志青身上起
    出如附表四編號三至七預備刷卡使用偽造信用卡五張，另於章紅雨身上起出附表
    四編號二偽造信用卡一張；復於同日下午九時四十五分許，在台中市○○路一三
    七號查獲甲○○、林文忠及邱文得三人，並扣得如附表五、六之信用卡四張，而
    知上情。
四、案經台北市政府警察局大安分局移送台灣台北地方法院檢察署檢察官偵查起訴。
    理  由
一、按本件被告甲○○等四人，其住所地、居所地雖均不在原審法院轄權，然其中被
    告周志青被訴於同年二月一日持偽造之信用卡，在台北市亨都三溫暖以他人名義
    簽帳消費部分，其行為地在原審法院之轄權內，故犯罪地所在之原審法院，依刑
    事訴訟法第五條第一項規定，對此部分自有管轄權；又依公訴意旨，被告甲○○
    與周志青等為共同正犯，故甲○○部分與周志青等數人共犯數罪之情形，依同法
    第七條第二款規定，原審法院對於甲○○亦同有管轄權。原審法院對於取得管轄
    權之依據，敘明係因被告甲○○於起訴時
    係羈押於台灣台北看守所（被告所在地在台北縣土城市，屬台灣板橋地方法院轄
    區），其所在地並非該法院之轄區，自無從取得管轄權，原審法院所認定取得管
    轄權之依據，尚非允當，首應予指明並更正之。
二、訊據上訴人即被告甲○○對於因積欠「艾迪」借款，與「艾迪」謀議以購進如附
    表一至六所示偽造信用卡（背面空白未簽名），被告在臺灣為方便先後在不詳地
    點以偽造之信用卡快速且多次刷卡以詐取財物或詐取不法利益，被告入境臺灣後
    與周志青、林文忠、邱文得或二人或三人壹組，各先在背面偽簽如附表一至六所
    示名義人署押而偽造信用卡，並先後於附表一至三、五、六及附表四編號二所示
    時間，分持偽造信用卡至各該特約商店消費，而詐得如附表所示財物或獲得洗三
    溫暖服務之利益，另附表四編號三至七信用卡尚未及刷卡即為警查獲等事實，業
    據被告甲○○、周志青、林文忠及邱文得於警訊、偵查及原審審理時供承不諱（
    偵查卷第七至十二頁、第十六至十八頁、第四八至五十頁、第七五至七七頁、第
    八七頁、原審八十六年五月一日、同年七月十五日、同年八月十九日筆錄參照）
    ；並有被告入出境資料在卷可查（見本院更二卷第一六Ｏ頁、第一六一頁），且
    有附表一、附表二（編號二、四、五）及附表三、附表四（編號二）、附表五附
    表六詳如備註欄所示特約商店刷卡請款帳單影本在卷可查，另被告等人確實持附
    表二（編號一、三、六、七）所示偽造信用卡在所示時間、特約商店刷卡詐取所
    示財物之事實，此經證人乙○○，於本院前審結證屬實在卷，並提出明細表附卷
    可查（見上訴卷第六十九頁、第七十一頁），且有財團法人聯合信用卡處理中心
    八十六年五月二十三日八六聯卡會字第一Ｏ六號函附明細在卷可查（見原審卷第
    一四二頁、第一四三頁），又上開各筆帳單經本院前審再函詢財團法人聯合信用
    卡處理中心，得知因帳單係一式兩聯，一聯交予客戶，一聯特約商店收執保存一
    年，信用卡中心，僅根據端末機的電子請款作業，因已逾保存期間無法提供帳單
    ，此有該中心於九十一年六月五日（九一）聯卡會計字第三Ｏ一號函在卷可查（
    見上更一卷第七十二頁、第七十三頁、第七十四號），足認被告坦承持附表二所
    示之信用卡刷卡之事實，應可認定。
三、又附表一、二、三所示之信用卡，卡號前六碼代碼460240 真發卡銀行應係La
    Capiotol  Federal Credit Union，而ｖｉｓａ卡之安全辨識碼「Ｖ」向右斜四
    十五度，如附表一及附表二編號二、四、五及附表三備考欄所示之特約商店刷卡
    存請款帳單影本上均顯示安全檢查碼「Ｖ」均係正寫（如原審卷一四四頁、第一
    四五頁、第一四六頁、第一四七頁、第一四八頁、及偵卷第三十八頁），足證附
    表一、二、三所示之信用卡均係偽卡，此經證人乙○○於本院結證屬實在卷（見
    本院更二卷第一六六頁、第一六七頁），並有財團法人聯合信用卡處理中心九十
    二年九月三日（九二）聯卡商管字第四Ｏ七號函在卷可查（見本院更二卷第九十
    九頁）；又扣案如附表四、五、六之信用卡十張，卡號前六碼代碼409592之真正
    發卡銀行為美國Billings Federal Credit Union，扣案信用卡卡面銀行名稱完
    全與真正發卡銀行名稱不符，且未印錄四位數字之卡片辨識號碼外，卡片上浮貼
    之雷射防偽標籤及ＶＩＳＡ註冊商標周圍之外框圖樣等均十分模糊，明顯與真卡
    之特徵不符，另卡面背面簽名條內亦無特殊水紋標記，應係偽卡之事實，此有財
    團法人聯合信用卡處理中心九十年十月二十二日（九十）聯卡會服字第七三四號
    函在卷可查（見更一卷第十二頁正面、背面），則被告持附表一至六所示之偽造
    信用卡，冒名刷卡行使偽造文書、詐取財物、詐欺得利不法犯行，事證明確，被
    告犯行應可認定。
四、按被告與周志青、林文忠、邱文得，在附表一至六所示之信用卡背面偽簽各該信
    用卡名義人之行為，已使該信用卡具有文字性、有體性、持續性、意思性及名義
    性而成為刑法上文書之概念，此部分犯行係犯刑法第二百十條之偽造文書罪。再
    持該偽卡向特約商店購物消費，即成立刑法第二百十六條、第二百十條行使偽造
    私文書罪犯行。被告與與周志青、林文忠、邱文得各持如附表一至附表三、附表
    五及附表六（編號一至五）所示偽造信用卡，在各該附表所示特約商店刷卡消費
    購物時，每次刷卡後均假冒持卡人名義偽造各該名義人之署名於簽帳單上，偽造
    各該名義人確認消費金額之簽帳單後，持以行使交付與該特約商店核對，使與信
    用卡中心簽約之特約商店陷於錯誤，而詐得相當於各該附表所示價值財物之行為
    ，核均亦係犯刑法第二百十六條、第二百十條之行使偽造私文書罪及同法第三百
    三十九條第一項之詐欺取財罪；又持附表四（編號二）、附表六（編號六）偽造
    信用卡用以抵付其在三溫暖之消費款之行為，則係犯刑法第二百十六條、第二百
    十條之行使偽造私文書罪及同法第三百三十九條第二項之詐欺得利罪。又凡以自
    己犯罪之意思而參與犯罪，無論其所參與者是否犯罪構成要件之行為，皆為正犯
    ，其以幫助他人犯罪之意思而參與犯罪，其所參與者，苟係犯罪構成要件之行為
    ，亦為正犯；又共同實施犯罪行為之人，在合同意思範圍以內，各自分擔犯罪行
    為之一部，相互利用他人之行為，以達其犯罪之目的者，即應對於全部所發生之
    結果，共同負責（最高法院二十五年上字第二二五三號判例、二十八年上字第三
    一一○號判例參照）。復按共同正犯之意思聯絡，原不以數人間直接發生者為限
    ，即有間接之聯絡者，亦包括在內。如甲分別邀約乙、丙犯罪，雖乙、丙間彼此
    並無直接之聯絡，亦無礙於其為共同正犯之成立（最高法院七十七年台上字第二
    一三五號判例參看）。查被告甲○○與「艾迪」謀議後其中關於如附表三、四、
    五、六所示偽造信用卡，被告為快速完成刷行使偽造文書、詐取財物或詐取不法
    利益目的，邀集多人參與，此應係被告與「艾迪」謀議計劃之合意範圍內，則被
    告先後邀集周志青、林文忠、邱文得等三人，並分別交付如附表三、四、五、六
    所示之偽造信用卡與周志青、林文忠、邱文得，所為之犯行，應係在被告與「艾
    迪」謀議之合意計畫內，則被告與周志青、林文忠、邱文得與「艾迪」關於此部
    分犯行係有犯意聯絡，應論以共同正犯，被告所為附表一、二部份犯行與「艾迪
    」間有犯意聯絡，行為分擔（附表一、附表二部分，並無証據証明周志青、林文
    忠、邱文得有參與），被告與周志青、林文忠、邱文得與「艾迪」，先後先後多
    次行使偽造私文書、詐欺取財、詐欺得利之犯行，時間緊密，犯意概括，所犯各
    構成要件相同，顯係基於概括犯意反覆所為，均為連續犯，依刑法第五十六條規
    定，以一罪論，並加重其刑。被告所為上開行為係犯刑法第二百十六條、第二百
    十條之行使偽造私文書罪及同法第三百三十九條第一項之詐欺取財罪或同條第二
    項詐欺得利二罪間，均有方法、結果之牽連關係，依刑法第五十五條規定，均應
    從較重之行使偽造私文書罪處斷。公訴人認被告史雲峰等於偽造信用卡背面偽造
    署名及刷卡後假冒持卡人名義偽造各該名義人之署名於簽帳單上，偽造各該名義
    人確認消費金額之簽帳單之行為，係犯刑法第二百二十條之偽造準文書罪，按信
    用卡之持卡人在信用卡背面偽造姓名及在確認其消費金額之簽帳單上簽署其姓名
    之之行為，本不待依據習慣或特約，單從形式上觀之，即足以知悉係表示由該持
    卡人確認其消費之金額之證明，當屬刑法第二百十條之私文書，公訴人認係該當
    於刑法第二百二十條之偽造準文書罪之構成要件，容有誤會，此部分之起訴法條
    自應變更。又被告甲○○與周志青、林文忠、邱文得間就在附表一至六所示偽造
    信用卡背面偽簽信用卡名義人署押之行為，及在簽帳單上偽造各該信用卡名義人
    署押之行為，皆係渠等偽造私文書之部分行為；又渠等偽造私文書之低度行為，
    已為行使之高度行為所吸收，均不另論罪。
四、原審對於被告甲○○予以論罪科刑，固非無見，惟查：(一)被告等人並無前往附表
    四（編號一、三至七）部分刷卡之事證，且亦無証據証明被告除持附表所示一至
    六之偽造信用卡刷卡外，尚持其他未扣案之偽造信用卡刷卡之事證，原審認被告
    有此部分犯行，顯失其據（理由詳如後述），(二)被告有在附表六編號六所示刷卡
    詐取利益（理由詳如後述），原審漏未併予裁判，且附表六編號四簽帳金額係五
    萬九千元此有簽帳單在卷可查，原審認係五千九百元，事實認定有誤，(三)扣案如
    附表一至附表六所示偽造信用卡十張，係被告購自「艾迪」之人，其中附表一至
    附表三、附表四編號二、附表五及附表六所示之偽造信用卡，係被告所有供自己
    或共犯犯罪所用之物，附表四（編號三、四、五、六、七）所示偽造信用卡，因
    尚未及刷卡即被警查獲，且係被告所有預備供犯罪所用之物，原判決疏未依法宣
    告沒收，(四)原審並未認定被告甲○○與「艾」及周志青、林文忠、邱文得關於
    附表三、附表四、附表五、附表六部分係在謀議計畫範圍內，應論以共同正犯，
    事實認定，尚有違誤；被告甲○○對於其他共同正犯之行為，亦應負責，其他共
    同正犯偽造之署押，尚未滅失者，於被告甲○○之判決項下，仍應一併宣告沒收
    ，原審不查，於宣告甲○○罪刑後，僅就附表一、二所示偽造未滅失之署押諭知
    沒收，置其餘共犯偽造之署押於不論，自有未洽。(五)刑法第二百零一條之一於九
    十年六月二十日增訂「意圖供行使之用，而偽造、變造信用卡、金融卡、儲值卡
    或其他相類作為簽帳、提款、轉帳或支付工具之電磁紀錄物者，處一年以上七年
    以下有期徒刑，得併科三萬元以下罰金。行使前項偽造、變造之信用卡、金融卡
    、儲值卡或其他相類作為簽帳、提款、轉帳或支付工具之電磁記錄物，或意圖供
    行使之用，而收受或交付於人者，處五年以下有期徒刑，得併科三萬元以下罰金
    。」之規定，即對偽造變造信用卡及其行使行為均增訂法條，加重處罰，此項被
    告行為後之法律變更，比較新舊法結果，以被告行為時之法律即上開刑法之規定
    有利於被告，依刑法第二條第一項後段，應適用上開刑法之規定，原審未及比較
    適用，亦屬未當。被告上訴意旨指摘原判決量刑過重，請求判處較輕之刑，並予
    宣告緩刑云云，依其犯罪情節非輕，雖無可採，然原判決既有可議，自應由本院
    予以撤銷改判。爰審酌被告之品行、生活狀況、智識程度，犯罪之動機、目的、
    手段、所生之危害、所得之財物或利益，及犯罪後之態度等一切情狀，量處如主
    文第二項所示之刑，雖本件僅附表四、伍、六所示偽造信用卡扣案，惟並無証據
    証明附表一、二、三偽造信用卡已經滅失，從而，扣案如附表一至附表六所示偽
    造信用卡（含背面偽造之署押）依刑法第三十八條第一項第二款諭知沒收，又附
    表一、附表二、附表三、附表四（編號二）、附表五及附表六所示特約商店簽帳
    單上署押（詳如附表所示一式二聯或一式三聯），雖其中附表二（編號一、編號
    三、編號六、編號七）簽帳單雖未及扣案，惟並無証據証明已經滅失，均應依刑
    法第二百十九條宣告併予沒收。
五、公訴意旨另以：
(一)、被告史雲峰與已判決確定之同案被告林文忠，另於八十五年十一月二十七日及
    同年十二月二十四日在不詳地點刷卡消費共約十三萬二千元（即起訴書附表一部
    分）。被告於八十六年一月三十一日將附表四編號一、編號三至編號七號偽造
    之信用卡五張應予周志青，周志青乃帶同不知情之黃仙助、章紅雨至台北市霸王
    別姬及不知名酒店消費，約得利十五萬五千元云云。因認甲○○亦涉有共犯刑法
    第二百十六條、第二百十條之行使偽造私文書罪嫌及同法第三百三十九條第一項
    之詐欺取財罪嫌。
經查：
１、被告史雲峰雖對上述部分犯行，於警訊中係供承有行騙十三萬餘元，然究在何
    處消費簽帳，以何偽造信用卡行使詐財，均未能供明（起訴書附表乃空白未記載
    認定），於原審調查時，固對此部分連同其他部分亦一併是認，然同案被告林文
    忠於原審則否認有此參與行為，被告於本院審理時，則否認有此項簽帳消費情事
    ，前後所供已不相符，已難遽予採憑。又查無簽帳單或任何使用之偽造信用卡為
    補強證據，本院自難僅以被告在原審之自白，在其他補強證據之情況下，遽認被
    告甲○○此部分之自白與事實相符，本院難單憑被告惟一自白而認被告甲○○犯
    有上開犯行（參最高法院三十一年上字第二四二三號判例意旨）。
２、關於上述部分即原審判決附表四（編號一至五部分），經查周志青係向被告取
    得偽卡，一次為三張，一次為八張，前者用二張，後者用五張，在台北某二酒店
    共消費十五萬五千元，已據其於警局訊問時供明（見偵查卷第十七頁），嗣於原
    審則改稱被告交付之三張，只使用一張（見原審卷第一一五頁），準此，周志青
    取計十一張，使用六張，尚剩五張未用甚明，本院經函詢聯合信用卡處理中心結
    果，據復表列（即原審判決附表四編號一至五，本判決改編附表四編號三至七號
    所列）等五張，並未在該中心所屬特約商店盜刷消費，有該中心九十一年五月十
    三日聯卡會服字第三三０號復函附本審卷可考，則上列五張偽造之信用卡，雖扣
    案時被告交付周志青持有，惟已不能證明其有簽帳消費，應無庸疑。原審竟列認
    係被告與周志青共同犯罪範圍，又未認定記載每張之消費金額（起訴書與原審判
    決均同），所記載總消費金額，自難遽採，另周志清雖於警訊時供述，持扣案如
    原判決附表四編號六（即本院附表四編號一）所示之偽造信用卡在所示之台北霸
    王別姬酒店等特約商店刷卡換取如原判決附表四編號六（即本院附表四編號一）
    所示之面額支票壹張（見偵卷第十一頁），惟周志清已經於原審供述上開支票係
    朋友寄放，並非刷卡取得（見原審卷第二一Ｏ頁），周志清供述前後顯然不符，
    已難遽採，況查：原判決附表四編號六（即本院附表四編號一）所示之偽造信用
    卡，自八十五年十月起至八十六年二月間是否在台北霸王別姬酒店等特約商店刷
    卡之事證，經英商渣打銀行台北分公司函覆消費簽單已逾國際信用卡簽單最長保
    存十八月，並無法提供簽單（見本院卷第一Ｏ四頁），此外並無其他事證足已證
    明，尚難遽認被告等有此部分之犯行。
３、公訴人認被告此部分犯行，與本院認定有罪部分係裁判上一罪關係，爰不另為無
    罪諭知，併此敘明。
六、至於附表六（編號六）所示偽造信用卡，係邱文得與林文中在如附表六所示三洋
    三溫暖店洗三溫暖冒名所為行使偽造文書及詐取不法利益之犯行，業經邱文得於
    原審供述在卷（見原審卷第二ＯＯ頁反面）並有扣案簽帳單在卷可查（見原審卷
    第九十頁），足認被告與邱文得、林文中共犯此部分犯行，甚為明確，雖未據公
    訴人起訴，惟此部分與起訴部分有裁判上一罪關係，本院依法併予審理。
七、另指查扣之美國通運公司發行之0000-000000-00000號信用卡，究係偽卡消費抑
    真卡，應待查明乙節，經函詢聯合信用卡處理中心復稱係偽卡無誤（見上列該中
    心九十年十月二十二日第七三四號函附本審卷可考），但另函詢美國通運公司結
    果，卻指該卡應屬真卡，為持有人失竊，並稱未在臺灣有任何消費記錄，有該公
    司九十年十月二十五日美運營暉字第一０二五０一號函附本審卷可憑，則二單位
    鑑定意見不一，似採發行公司之意見為宜，惟此部分起訴書係訴究被告侵占該信
    用卡之犯行，業經本院前審判決不受理確定，既無盜刷消費之紀錄，自不再論究
    其如何非法使用罪責，亦併此敘明。
八、被告經合法通知無正當理由不到庭，不待其陳述，逕為一造辯論判決。
據上論斷，應依刑事訴訟法第三百六十九條第一項前段、第三百六十四條、第三百七
十一條、第二百九十九條第一項前段、第三百條，刑法第二十八條、第五十六條、第
二百十六條、第二百十條、第三百三十九條第一項、第二項、第五十五條、第二百十
九條、第三十八條第一項第二款、第二條第一項後段，罰金罰鍰提高標準條例第一條
前段，判決如主文。
本案經檢察官羅榮乾到庭執行職務。
中　　　華　　　民　　　國　　九十三　　年　　　六　　　月　　 十一 　　日
                              台灣高等法院刑事第二十三庭
                                  審判長法  官  黃  瑞  華
                                        法  官  陳  坤  地
                                        法  官  王  淑  滿
右正本證明與原本無異。
如不服本判決，應於收受送達後十日內向本院提出上訴書狀，其未敘述上訴之理由者
並得於提起上訴後十日內向本院補提理由書（均須按他造當事人之人數附繕本）。
                                        書記官  陳  思  云
中　　　華　　　民　　　國　　九十三　　年　　　六　　　月　　 十一 　　日
附表一（甲○○使用之偽卡）
發卡銀行：La Capiotol Federal Credit Union
┌──┬─────┬─────┬────┬─────┬─────┬───────┬───────┐
│編號│信用卡卡號│ 刷卡地點 │刷卡金額│ 購買物品 │簽 帳 單  │信用卡背面偽造│備          考│
│    │          │          │(新台幣)│（日  期）│偽造署押  │署押          │特約商店簽帳單│
│    │          │          │        │          │          │              │              │
├──┼─────┼─────┼────┼─────┼─────┼───────┼───────┤
│一、│4602、4001│ 台南市立 │11,000元│ 化粧品   │羅浩然    │羅浩然        │訴卷146頁，上 │
│    │0000、3397│ 康藥局   │        │ 1.   │(一式三枚)│              │訴卷72頁，三聯│
├──┼─────┼─────┼────┼─────┼─────┼───────┼───────┤
│二、│同      右│ 同    右 │ 8,500元│ 化粧品   │同    右  │同          右│訴卷146頁，上 │
│    │          │          │        │ 1.   │          │              │訴卷73頁，三聯│
├──┼─────┼─────┼────┼─────┼─────┼───────┼───────┤
│三、│同      右│ 同    右 │ 4,500元│ 化粧品   │同    右  │同          右│訴卷146頁，上 │
│    │          │          │        │ 1.   │          │              │訴卷74頁，三聯│
├──┼─────┼─────┼────┼─────┼─────┼───────┼───────┤
│四、│4602、4001│ 台南市大 │24,200元│ 行動電話 │吳智傑    │              │訴卷145頁，上 │
│    │0000、5699│ 地通訊行 │        │ 1.   │(一式三枚)│吳智傑        │訴卷75頁，三聯│
├──┼─────┼─────┼────┼─────┼─────┼───────┼───────┤
│五、│同      右│ 台南市欣 │11,500元│ 衣服     │同      右│同          右│訴卷147頁，上 │
│    │          │ 生代童裝 │        │ 1.   │          │              │訴卷76頁，三聯│
├──┼─────┼─────┼────┼─────┼─────┼───────┼───────┤
│六、│4602、4001│ 台南市巨 │43,000元│ 行動電話 │李家輝    │李家輝        │訴卷144頁，上 │
│    │0000、2241│ 達通信   │        │ 1.   │(一式三枚)│              │訴卷78頁，三聯│
└──┴─────┴─────┴────┴─────┴─────┴───────┴───────┘
附表二（甲○○使用之偽卡）
發卡銀行：La Capiotol Federal Credit Union
┌──┬─────┬─────┬────┬─────┬─────┬───────┬───────┐
│編號│信用卡卡號│ 刷卡地點 │刷卡金額│ 購買物品 │簽 帳 單  │信用卡背面偽造│備          考│
│    │          │          │(新台幣)│（日  期）│偽造署押  │署押          │特約商店簽帳單│
│    │          │          │        │          │          │              │              │
├──┼─────┼─────┼────┼─────┼─────┼───────┼───────┤
│一、│4602、4001│ 台南市美 │ 8,829元│ 化粧品   │李家輝    │李家輝        │原審卷第一四三│
│    │0000、2241│ 雅百貨   │        │ 1.   │(一式二枚)│              │頁 （二聯式） │
├──┼─────┼─────┼────┼─────┼─────┼───────┼───────┤
│二、│同      右│ 台南市啟 │ 6,000元│ 化粧品   │李家輝    │同          右│訴卷148頁，上 │
│    │          │ 示錄     │        │ 1.   │(一式三枚)│              │訴卷79頁，三聯│
├──┼─────┼─────┼────┼─────┼─────┼───────┼───────┤
│三、│4602、4001│ 台南市美 │ 7,190元│ 化粧品   │李家輝    │同          右│原審卷143頁， │
│    │0000、2522│ 雅百貨   │        │ 1.   │(一式二枚)│              │（二聯式）    │
├──┼─────┼─────┼────┼─────┼─────┼───────┼───────┤
│四、│同      右│ 台南市啟 │ 2,000元│ 化粧品   │李家輝    │同          右│訴卷148頁，上 │
│    │          │ 示錄     │        │ 1.   │(一式三枚)│              │訴卷80頁，三聯│
├──┼─────┼─────┼────┼─────┼─────┼───────┼───────┤
│五、│4602、4001│ 台南市啟 │ 4,100元│ 化粧品   │吳智傑    │吳智傑        │訴卷148頁，上 │
│    │0000、5699│ 示錄     │        │ 1.   │(一式三枚)│              │訴卷77頁，三聯│
├──┼─────┼─────┼────┼─────┼─────┼───────┼───────┤
│六、│同      右│ 台南市美 │9 ,379元│ 化粧品   │吳智傑    │同          右│原審卷143頁   │
│    │          │ 雅百貨   │        │ 1.   │(一式二枚)│              │ （二聯式）   │
├──┼─────┼─────┼────┼─────┼─────┼───────┼───────┤
│七、│同      右│ 同    右 │8 ,140元│ 化粧品   │同    右  │同          右│原審卷143頁   │
│    │          │          │        │ 1.   │          │              │ （二聯式）   │
└──┴─────┴─────┴────┴─────┴─────┴───────┴───────┘
附表三（周志青使用之偽卡）
發卡銀行：La Capiotol Federal Credit Union
┌──┬─────┬─────┬────┬─────┬─────┬───────┬───────┐
│編號│信用卡卡號│ 刷卡地點 │刷卡金額│ 購買物品 │簽 帳 單  │信用卡背面偽造│備          考│
│    │          │          │(新台幣)│（日  期）│偽造署押  │署押          │              │
│    │          │          │        │          │          │              │特約商店簽帳單│
├──┼─────┼─────┼────┼─────┼─────┼───────┼───────┤
│一、│4602、4001│ 台南市鼎 │24,000元│  衣 服   │古志傑    │古志傑        │偵卷38頁，三聯│
│    │0000、2696│ 嵐名店   │        │ 1.   │(一式三枚)│              │              │
└──┴─────┴─────┴────┴─────┴─────┴───────┴───────┘
附表四（周志青及持有使用之偽卡）
發卡銀行：Billings  Federal  Credit Union
┌──┬─────┬─────┬──────────┬─────┬───────┬───────┐
│編號│信用卡卡號│ 刷卡地點 │刷    卡    金   額 │簽 帳 單  │信用卡背面偽造│備          考│
│    │          │          │ (新     台     幣) │偽造署押  │署押          │特約商店簽帳單│
├──┼─────┼─────┼──────────┼─────┼───────┼───────┤
│ 一 │4095、9200│台北霸王別│155,000元並詐取發票 │無        │陳志文        │無            │
│    │0981、4937│姬酒店及不│人余嘉益付款銀行保證│          │              │              │
│    │          │知名酒店  │責任陽明山信用合作  │          │              │              │
│    │          │          │社中興分社發票日年│          │              │              │
│    │          │          │２月１日、面額十萬八│          │              │              │
│    │          │          │千元、票號SA0000000 │          │              │              │
│    │          │          │之支票一張)         │          │              │              │
├──┼─────┼─────┼──────────┼─────┼───────┼───────┤
│ 二 │同      右│台北市亨都│2,050元             │陳志文    │陳志文        │偵卷38頁      │
│    │          │三溫暖    │ 洗三溫暖           │(一式二枚)│              │（二聯式）    │
│    │          │          │                    │          │              │              │
├──┼─────┼─────┴──────────┴─────┼───────┼───────┤
│ 三 │4095、9200│  （未     簽     帳     消     費）        │李  輝        │ 無           │
│    │0981、4473│                                            │              │              │
├──┼─────┼──────────────────────┼───────┼───────┤
│ 四 │4095、9200│  （未     簽     帳     消     費）        │劉德樂        │ 無           │
│    │0981、4796│                                            │              │              │
├──┼─────┼──────────────────────┼───────┼───────┤
│ 五 │4095、9200│  （未     簽     帳     消     費）        │陳志文        │ 無           │
│    │0981、4648│                                            │              │              │
├──┼─────┼──────────────────────┼───────┼───────┤
│ 六 │4095、9200│  （未     簽     帳     消     費）        │譚  安        │              │
│    │0981、4374│                                            │              │ 無           │
├──┼─────┼──────────────────────┼───────┼───────┤
│ 七 │4095、9200│  （未     簽     帳     消     費）        │陳志文        │              │
│    │0981、4754│                                            │              │ 無           │
└──┴─────┴──────────────────────┴───────┴───────┘
附表五（林文忠使用之偽卡）
發卡銀行：Billings  Federal  Credit Union
┌──┬─────┬─────┬────┬─────┬─────┬───────┬───────┐
│編號│信用卡卡號│ 刷卡地點 │刷卡金額│ 購買物品 │簽 帳 單  │信用卡背面偽造│備          考│
│    │          │          │(新台幣)│（日  期）│偽造署押  │署押          │特約商店簽帳單│
├──┼─────┼─────┼────┼─────┼─────┼───────┼───────┤
│一、│4095、9200│ 台中市名 │ 5,690元│ 手錶     │劉德樂    │劉德樂        │偵卷35頁，二聯│
│    │0981、4226│ 佳美飾品 │        │ 2.1.   │(一式二枚)│              │              │
│    │          │ 百貨店   │        │          │          │              │              │
├──┼─────┼─────┼────┼─────┼─────┼───────┼───────┤
│二、│同      右│ 同    右 │ 9,000元│ 手錶     │同    右  │同          右│偵卷35頁，二聯│
│    │          │          │        │ 2.1.   │          │              │              │
├──┼─────┼─────┼────┼─────┼─────┼───────┼───────┤
│三、│4095、9200│ 同    右 │ 6,099元│ 手錶     │同    右  │同          右│偵卷36頁，二聯│
│    │0981、5967│          │        │ 2.1.   │          │              │              │
├──┼─────┼─────┼────┼─────┼─────┼───────┼───────┤
│四、│同      右│ 台中市華 │ 1,500元│ 行動電話 │同    右  │同          右│偵卷37頁，二聯│
│    │          │ 邦通訊器 │        │ 插座     │          │              │              │
│    │          │ 材專賣店 │        │ 2.1.   │          │              │              │
└──┴─────┴─────┴────┴─────┴─────┴───────┴───────┘
附表六（邱文得使用之偽卡）
發卡銀行：Billings  Federal  Credit Union
┌──┬─────┬─────┬────┬─────┬─────┬───────┬───────┐
│編號│信用卡卡號│ 刷卡地點 │刷卡金額│ 購買物品 │簽 帳 單  │信用卡背面偽造│備          考│
│    │          │          │(新台幣)│（日  期）│偽造署押  │署押          │特約商店簽帳單│
├──┼─────┼─────┼────┼─────┼─────┼───────┼───────┤
│一、│4095、9200│ 台中市名 │ 4,125元│ 香水     │李輝      │李輝          │偵卷36頁，二聯│
│    │0981、5264│ 佳美百貨 │        │ 2.1.   │(一式二枚)│              │              │
├──┼─────┼─────┼────┼─────┼─────┼───────┼───────┤
│二、│同      右│ 台中市行 │36,000元│ 行動電話 │李輝      │同          右│偵卷36頁，二聯│
│    │          │ 動衛星公 │        │ 2.1.   │(一式三枚)│              │              │
│    │          │ 司       │        │          │          │              │              │
├──┼─────┼─────┼────┼─────┼─────┼───────┼───────┤
│三、│同      右│ 台中市   │5,780元 │ 香水     │李輝      │同          右│訴卷89頁，二聯│
│    │          │ CHI FU【 │        │ 2.1.   │(一式二枚)│              │              │
│    │          │ 七福】商 │        │          │          │              │              │
│    │          │ 店       │        │          │          │              │              │
├──┼─────┼─────┼────┼─────┼─────┼───────┼───────┤
│四、│4095、9200│ 台中市華 │5.9000元│ 行動電話 │李輝      │同          右│偵卷37頁，三聯│
│    │0981、4051│ 邦通訊器 │        │ 2.1.   │(一式三枚)│              │              │
│    │          │ 材專賣店 │        │          │          │              │              │
│    │          │          │        │          │          │              │              │
├──┼─────┼─────┼────┼─────┼─────┼───────┼───────┤
│五、│同      右│ 同    右 │18,000元│ 行動電話 │同      右│同          右│偵卷37頁，三聯│
│    │          │          │        │ 2.1.   │          │              │              │
├──┼─────┼─────┼────┼─────┼─────┼───────┼───────┤
│六、│同      右│ SANYANG  │ 2,110元│ 2.1.   │李輝      │同          右│訴卷90頁，二聯│
│    │          │ HEALTH   │        │洗三溫暖  │(一式二枚)│              │              │
└──┴─────┴─────┴────┴─────┴─────┴───────┴───────┘
